【裁判字號】    92,簡上,2
【裁判日期】    920212
【裁判案由】    竊盜
【裁判全文】
臺灣高雄地方法院刑事判決                            九十二年度簡上字第二號
    上  訴  人  臺灣高雄地方法院檢察署檢察官
    被      告  乙○○  男  二.
右上訴人因被告竊盜案件，不服本院簡易庭中華民國九十一年十一月二十二日九十一
年度簡字第一二五九號判決（起訴案號：台灣高雄地方法院檢察署九十一年度偵字第
一九三八六號）提起上訴，及移送併案（台灣高雄地方法院檢察署九十一年度偵字第
二六四○四號），本院判決如左：
    主  文
上訴駁回。
    事  實
一、乙○○於民國九十一年八月九日下午二時許，騎乘其所有車牌號碼ＫＭＩ─○七
    三號重機車，行經高雄市○鎮區○○路十八巷三十一號甲○○住處，因見該住處
    之大門未關，且亦無人在內，竟意圖為自己不法之所有，基於竊盜之犯意，進入
    上址屋內（侵入住宅部分未據告訴），竊取掛在神像上之金牌一面，得手後欲離
    去時，適為甲○○發覺，即記下乙○○所騎乘機車之車牌號碼，並報警處理。而
    乙○○於竊得上開金牌後，旋即於九十一年八月十二日下午，持之前往設於高雄
    市○鎮區○○路五五七號「金友祥銀樓」，轉賣予不知情之李淑玲。嗣於九十一
    年八月十六日下午二時五十分許，為警循線在高雄市苓雅區「民生醫院」五二九
    號病房查獲。
二、案經高雄市政府警察局前鎮分局報請台灣高雄地方法院檢察署檢察官偵查起訴。
    理  由
一、右揭事實，業據被告乙○○於警訊及偵、審時供承不諱，核與證人即被害人甲○
    ○於警訊時證述之情節大致相符，並證人即「金友祥銀樓」店員李淑玲於警訊時
    證述屬實，且有原料金買進登記簿影本乙紙及車籍資料作業詳細畫面乙紙等附卷
    可稽。是被告之自白核與事實相符，堪信為真實。從而，本件事證明確，被告上
    開犯行，應堪認定。
二、核被告乙○○所為，係犯刑法第三百二十條第一項之普通竊盜罪。爰審酌被告之
    品行，不思以正當工作賺取金錢，竟貪圖不法利益，而為本件犯行，犯罪之手段
    、目的，所得財物之價值，及犯後態度等一切情狀。因認原審依刑法第三百二十
    條第一項、第四十一條第一項、罰金罰鍰提高標準條例第一條前段、第二條，以
    簡易判決量處被告拘役五十日，如易科罰金以三百元折算一日，經核認事用法均
    無違誤，量刑亦稱妥適。
三、公訴人上訴意旨略以：被告乙○○除上開竊盜犯行外，尚於九十一年十二月二日
    下午二時二十分許，在高雄市○鎮區○○路一九四號前，竊取停放該處自小客車
    內之皮包等財物，並經台灣高雄地方法院檢察署以該署雄檢楠洪九一偵二六四○
    四字第一八二二號聲請併辦該署九十一年度偵字第二六四○四號被告乙○○涉犯
    竊盜案件部分。因認與上開竊盜犯行有連續犯之裁判上一罪之關係，原審未及審
    酌，自嫌未洽，爰依法提起上訴云云。經查：
  (一)按刑法第五十六條所稱之連續犯，須行為人於主觀上對於各犯罪，係基於一概括
    犯意而生，即多次之犯行自始即出於一預定之犯意計畫。復數行為間具有連續性
    ，即於時間、空間、場所、機會上具有密切連接之特性。且違犯之數罪屬刑法上
    同一罪名之罪，始得成立。苟二行為間不具上開關係，而係另行起意，自不應論
    以連續犯。
  (二)被告於偵查時供稱：「（問：此案與前被起訴之案（九十一偵一九三八六）有關
    係？）沒關係，臨時起意」等語，並於本院調查、審理時供述：「（問：為何為
    本件竊取行為？）因我失業，經過該處時見大門未關，無人在內，所以才臨時起
    意入內竊取神明之金牌，想要變賣。」、「（問：為何再為本件（併案）竊盜犯
    行？）因我腳部曾受傷，找不到工作，而經過該處見被害人之車窗未關，所以才
    臨時起意竊取車內之物品。」、「（問：是否在偷第一次時就想要一直偷？）沒
    有。第一次是我看到該住處大門未關，無人在內，臨時起意的，而第二次是經過
    該處，見被害人之自小客車車窗未關，所以才臨時起意偷的。」、「我偷第一次
    以後，因為我的腳受傷，無法作粗重工作，故行經併案部分所述的時、地才會去
    偷，並不是第一次偷時就想偷第二次。」等語。且上開起訴部份竊盜犯行，係於
    九十一年八月九日，而前開被訴之竊盜犯行，係於九十一年十二月十一日，二者
    相隔已有四個月餘之久。從而，被告所為上開二次竊盜犯行，顯非係基於概括犯
    意而反覆為之，而係另行起意乙節甚明。
  (三)綜上，就台灣高雄地方法院檢察署聲請併辦該署九十一年度偵字第二六四○四號
    被告乙○○涉犯竊盜罪案件部分，係於被告為上開起訴部份竊盜犯行後，所另行
    起意，並非基於概括犯意而反覆為之，是此部分自無由認定與上開經檢察官起訴
    論罪之部分有連續犯之裁判上一罪關係，自非審判效力所及，本院無從審酌，應
    由檢察官重行偵查，而為適法之處理。公訴人認本件被告上開竊盜犯行與併案之
    前揭竊盜犯行，有連續犯關係，屬裁判上之一罪，因而據以提起本件上訴，容有
    誤會，為無理由，應予駁回。
據上論斷，應依刑事訴訟法第四百五十五條之一第一項、第三項、第三百六十八條，
判決如主文。
中      華      民      國      九十二    年      二    月      十二    日
                                  臺灣高雄地方法院刑事第六庭
                                      審判長法  官   李政庭
                                            法  官   周玉群
                                            法  官   洪榮家
右正本證明與原本無異。
不得上訴。
                                            書記官   陳寰瑛
中      華      民      國      九十二    年      二    月      十二    日
附錄本案論罪科刑法條全文：
刑法第三百二十條第一項：
 意圖為自己或第三人不法之所有，而竊取他人之動產者，為竊盜罪，處五年以下有
 期徒刑、拘役或五百元以下罰金。


司法院資訊處製作；財團法人民間司法改革基金會備份。
